# ppp股权回购买账务处理

提问人：st_hqq 时间：2015-08-17 11:24:57
背景：A 公司与政府共同出资成立项目公司，A公司占90%股权。项目公司负责项目建设，建设完成后，项目规项目公司所有。建设期 2 年。项目竣工后，政府分三年回购A 公司占项目公司的股权。回购完为止。问题是：
1 ）项目公司与A公司分别如何进行会计处理？ 2) 里面会涉及哪些税收？

回答人：chenyiwei
项目公司作为业主方和建成后的运营主体，应按自建固定资产进行会计处理，将相关的支出在“在建工程”中归集，达到预定可使用状态时转固并开始计提折旧。
对于A公司（投资方）而言，如果日后的回购价格是基于建设成本、资金成本、管理费等建设期间的支出为基础计算的，不参与建成后的运营管理，不享有、不承担运营期间的经营盈亏，则该项目实质上是一个BT项目，只是采用了股权转让的方式实现退出。因此，在合并报表层面，应当将其按照BT项目的核算要求，采用建造合同准则规定的会计模式进行核算，确认建造合同收入和融资收入。同时须注意：建造合同所形成的资产应属于存货而不是固定资产，不能因为项目公司个别报表层面作为固定资产核算而在合并报表层面也作为固定资产列报。 BT项目的核算模式问题在本版面上有较多讨论，你可以搜索一下看看。

提问人：zengfengxia 时间：2015-08-18 11:28:25
请教陈版，合并层面对收到的政府对项目公司10%出资应当如何反映，作为预收款？

回答人：chenyiwei
可以这样理解。